臺灣高等法院刑事判決　　　　　　　　　　　　　九十二年度交上易字第三五九號
　　上　訴　人　臺灣宜蘭地方法院檢察署檢察官
　　被　　　告　甲○○
右上訴人因被告過失致死案件，不服臺灣宜蘭地方法院九十一年度交訴字第五一號，
中華民國九十二年六月二十六日第一審判決（起訴案號：臺灣宜蘭地方法院檢察署九
十一年度偵續字第一號），提起上訴，本院判決如左：
    主  文
上訴駁回。
    理  由
一、本案經本院審理結果，認第一審判決對被告甲○○部分為無罪之諭知，核無不當
    ，應予維持，並引用第一審判決書記載有關陳春財部分之證據及理由。
二、公訴人上訴意旨略以若非被告甲○○有違規停車，排擠到機車道之路寬，同向由
    死者羅蒨雯所駕車牌ＬＥＯ─四二三號重機車，當不會因機車道被違規停車造成
    狹窄、扭曲致行經該處時擦撞被告甲○○所停放的車輛，更不會人車倒地，羅蒨
    雯跌至對向車道以致遭到對向由同案被告許丙和所駕駛之營業用大貨車右後第二
    輪輾壓羅蒨雯頭部，致使羅蒨雯受有顱骨粉碎性骨折併腦出血及腦漿溢出後，傷
    重當場死亡，從而，被告甲○○應有過失等。
三、按犯罪事實應依證據認定之，無證據不得推定其犯罪事實，又不能證明被告犯罪
    者，應諭知無罪之判決，刑事訴訟法第一百五十四條、第三百零一條第一項分別
    定有明文。次按事實之認定，應憑證據，如未能發現相當證據，或證據不足以證
    明，自不能以推測或擬制之方法，為裁判基礎，最高法院四十年台上字第八六號
    判例參照。又認定犯罪事實，所憑之證據，雖不以直接證據為限，間接證據亦包
    括在內，然無論直接或間接證據，其為訴訟上之證明，須於通常一般之人均不致
    於有所懷疑，而得確信其為真實之程度者，始得據之為有罪之認定，倘其證明尚
    未達到此一程度，雖有合理性懷疑之存在時，尚無從為有罪之認定，此亦有最高
    法院七十六年台上字第四九八六號判例可資參照，且認定不利於被告之事實，須
    依積極證據，苟積極證據不足為不利於被告事實之認定時，即應為有利於被告之
    認定，更不必有何有利之證據，最高法院三十年上字第八一六號判例亦著有明文
    可資參照，本件訊據被告甲○○否認有何前述公訴人所指之犯行，辯稱我沒有過
    失，這件事情已經達成和解了，司機也被判有罪，我負了道義上的責任，告訴人
    已經不追究了等，查被告甲○○停放車牌號碼ＢＢ─四八八一號自用小客車在宜
    蘭縣宜蘭市○○路五九一號前之路段，係可供停車之路段等，有宜蘭縣警察局交
    通隊九十年八月三十一日（九十）宜警交字第三二三八一號函在卷可稽，且肇事
    路段之慢車道寬度為四點九公尺，經扣除自路面邊緣至該部自用小客車左後方所
    佔據之道路寬度，該慢車道仍餘二點一公尺可資通行，有道路交通事故調查報告
    表在卷可憑，並佐以臺灣宜蘭地方法院檢察署檢察官命警測量測量與被害人羅蒨
    雯於事發當日騎乘之同型光陽牌豪邁八十機車，該種機車把手間最長距離為六十
    三公分，此有報告書及照片在卷可考之跡證，即徵肇事路段之慢車道在扣除該部
    自用小客車所佔用之路面寬度後，所餘之二點一公尺顯可供把手寬度僅有六十三
    公分之機車順利通過且無任何困難。是被告甲○○之停車行為尚難認有何過失行
    為，被告甲○○所停之車依道路交通事故調查報告表所示，雖在可停車之路段停
    車而未緊靠路之邊緣停之，惟被告甲○○所停之車是否因其車之左後側被擦撞致
    牽動而未緊靠道路之邊緣，或確有未緊靠路邊停之而有違反交通規則之情事，惟
    該肇事路段之慢車道在扣除該部自用小客車所佔用之路面寬度後，尚餘二點一公
    尺顯可供把手寬度僅有六十三公分之機車順利通過且無任何困難，是就本件尚難
    以被告確有未緊靠路邊停車而有違反交通規則之情事，即認為被告甲○○就本件
    之車禍之發生有所過失，被告甲○○之部分經臺灣省車輛行車事故覆議鑑定委員
    會覆議結果，亦認本案肇事地慢車道寬四點九公尺，ＢＢ─四八八一號小客車停
    於肇事地，其左側尚餘二點一公尺可供機車通行，且肇事時屬白天視距良好，由
    後方駛至應注意車前狀況謹慎駕駛，故甲○○無肇事因素，亦有該委員會九十年
    七月三日府覆議字第九○○五一五號函在卷可證，揆諸最高法院前開之判例要旨
    ，尚難遽為被告有罪之判決，此外，復查無其他積極證據足資證明被告確有公訴
    人所指之犯行，是上訴人之前揭上訴為無理由，應予駁回。
據上論斷，應依刑事訴訟法第三百六十八條、第三百七十三條判決如主文。
本案經檢察官洪泰文到庭執行職務。
中　　　華　　　民　　　國　　九十三　　年　　　二　　　月　　　十七　　日
                              臺灣高等法院交通法庭
                                  審判長法  官  陳　正　雄
                                        法  官  許　錦　印
                                        法  官  許　宗　和
右正本證明與原本無異。
不得上訴。
                                        書記官  廖　艷　莉
中　　　華　　　民　　　國　　九十三　　年　　　二　　　月　　　十七　　日
